【裁判字號】    97,訴,284
【裁判日期】    970724
【裁判案由】    毒品危害防制條例
【裁判全文】
臺灣宜蘭地方法院刑事判決               97年度訴字第284號
公  訴  人  臺灣宜蘭地方法院檢察署檢察官
被      告  甲○○
上列被告因違反毒品危害防制條例案件，經檢察官提起公訴（97
年度毒偵字第324 號），被告於本院準備程序中為有罪之陳述，
經告以簡式審判程序之旨，並聽取當事人意見後，由合議庭評議
裁定由受命法官獨任行簡式審判程序，判決如下：
    主  文
甲○○施用第一級毒品，累犯，處有期徒刑玖月。
    事  實
一、甲○○前因施用毒品案件，經觀察、勒戒及強制戒治，於民
    國91年6月30 日停止戒治付保護管束期滿而強制戒治執行完
    畢；復因施用毒品，為本院94年宜簡字第108 號判決判處有
    期徒刑4 月確定；又因施用毒品及偽造文書等案件，分別為
    本院94年簡上字第59 號、94年宜簡字第275號判決判處有期
    徒刑6月及3月確定，再由本院94年聲字第826 號裁定有期徒
    刑8月之應執行刑，並與前開有期徒刑4月部分接續執行，於
    95 年7月15日縮刑期滿執行完畢；再因施用毒品案件，分別
    為本院96年易字第503號、97年易字第25 號判決判處有期徒
    刑6月及8月確定，現在臺灣宜蘭監獄執行中，猶不知悔改，
    於97年1月30日上午8時50分許往前回溯26小時內之某時（不
    含為警查獲至採尿期間），在其位於宜蘭縣員山鄉○○路 1
    之8 號住處，將第一級毒品海洛因及第二級毒品甲基安非他
    命一同置於玻璃球內燒烤吸食，嗣於97年1月30日上午6時55
    分許為警在宜蘭市○○路○段259號前查獲，經採尿送驗後，
    始悉上情。
二、案經宜蘭縣政府警察局宜蘭分局報請臺灣宜蘭地方法院檢察
    署檢察官偵查起訴。
    理  由
一、上開犯罪事實，業據被告甲○○坦承不諱，復有慈濟大學濫
    用藥物檢驗中心檢驗總表、宜蘭縣政府警察局宜蘭分局毒品
    犯罪嫌疑人尿液採驗作業管制紀錄各1 紙在卷可資相佐，足
    認被告任意性自白與事實相符，犯行堪予認定。
二、被告前因施用毒品案件，於91年6月30 日強制戒治執行完畢
    ，有臺灣高等法院被告前案紀錄表1 份在卷可參，被告本件
    施用毒品之犯行雖距前次強制戒治執行完畢釋放後已逾5 年
    ，然期間仍因施用毒品，先後為本院94年宜簡字第108 號、
    94年簡上字第59 號、96年易字第503號、97年易字第25號判
    決判處有期徒刑以上之罪，是縱其本案施用毒品之犯罪時間
    距離先前強制戒治執行完畢釋放後已逾5 年，仍不合於毒品
    危害防制條例第20條第3 項所稱「五年後再犯」之規定，且
    因被告於5 年內屢次再犯，顯見其再犯率甚高，應逕依毒品
    危害防制條例第10條之規定處罰，始符立法本意，是核被告
    所為係犯毒品危害防制條例第10條第1項、第2項之施用第一
    、二級毒品罪，其因施用而持有第一、二級毒品，持有之低
    度行為應為施用之高度行為所吸收，不另論罪。起訴書犯罪
    事實欄雖載明：被告於97年1月30日8時50分許往前回溯26小
    時、96小時內之某時，施用海洛因及安非他命各1 次，認被
    告係分別施用第一、二級毒品，惟被告於本院審理時則陳稱
    ：係將海洛因及安非他命一起放置在玻璃球內燒烤施用等語
    ，依卷內資料，尚難認被告所陳係屬虛偽，復無其他證據足
    以應證被告確係分別施用，應認被告係於97年1月30日上午8
    時50分許往前回溯26小時內之某時同時施用第一、二級毒品
    ，屬一行為觸犯上開二罪名，為想像競合犯，應從一重之施
    用第一級毒品罪處斷。被告前因施用毒品案件，為本院94年
    宜簡字第108號判決判處有期徒刑4月確定；又因施用毒品及
    偽造文書等案件，分別為本院94年簡上字第59號、94年宜簡
    字第275號判決判處有期徒刑6月及3月確定，再由本院94 年
    聲字第826號裁定有期徒刑8月之應執行刑，並與前開有期徒
    刑4月部分接續執行，於95年7月15日縮刑期滿執行完畢，有
    臺灣高等法院被告前案紀錄表1 份在卷可參，其受徒刑執行
    完畢，5 年以內故意再犯本件有期徒刑以上之罪，為累犯，
    應加重其刑。爰審酌被告前即曾因施用毒品經觀察、勒戒、
    強制戒治及刑之制裁，再犯本件，顯無戒除毒癮之決心，自
    制能力不足，惟念被告施用毒品之犯行，係屬對其自身健康
    之戕害行為，對社會所造成之損害尚非直接，犯後坦認犯行
    ，態度可稱良好及其同時施用2 種毒品等情狀，量處如主文
    所示之刑。
據上論斷，應依刑事訴訟法第273條之1第1 項、第299條第1項前
段，毒品危害防制條例第10條第1項、第2項，刑法第11條前段、
第55條前段、第47條第1項，判決如主文。
本案經檢察官張立言到庭執行職務。
中    華    民    國    97    年    7    月    24     日
                  刑事第二庭法  官  楊坤樵
以上正本證明與原本無異。
如不服本判決應於收受本判決後10日內向本院提出上訴書狀，並
應敘述具體理由。若未敘述理由者，應於上訴期間屆滿後20日內
向本院補提理由書狀 (均須按他造當事人之人數附繕本)。
                            書記官  謝佩欣
中    華    民    國    97    年    7    月    25     日
附錄本案論罪科刑法條全文：
毒品危害防制條例第10條
施用第一級毒品者，處 6 月以上 5 年以下有期徒刑。
施用第二級毒品者，處 3 年以下有期徒刑。


司法院資訊處製作；財團法人民間司法改革基金會備份。
